Inventaris van het archief van het Ministerie van Waterstaat: Afdeling Vervoerwezen, (1938-) 1941-1945 (-1952)
Nationaal Archief, Den Haag
- Bureau IV Rijn- en Binnenvaart, 4.
  - Sectie Rijnvaart, 4.1
    - Zorg voor de rijnvloot, 4.1.4
      - Herstel, 4.1.4.1
        - Financiële aangelegenheden, 4.1.4.1.2
          - Correspondentie met Hondius & Zoon te Middelburg inzake de door hen gevraagde informatie ter zake van de toepassing van de Besluiten Herstel Rijn- en Binnenvloot I en II en de Beschikking Herstel Rijn en Binnenvloot A bij het verstrekken van een opdracht tot nieuwbouw van schepen, 1941; 50; 1 omslag
          - Correspondentie naar aanleiding van een vraag van de Scheepvaart Vereeniging Noord of Artikel 6 van het Besluit tot Regeling van de Uitkering van Koopsommen en Vergoedingen ingevolge de Beschikking Herstel Rijn- en Binnenvloot A ook voor dekschuiten van toepassing was, 1941; 51; 1 omslag
          - Correspondentie met de Stichting Nederlandsche Particuliere Rijnvaart Centrale en de directeur van het Grootboek Rijn- en Binnenvaartvloot inzake de omvang van de financiële tegemoetkomingen als bedoeld in Artikel 1 van de Beschikking Herstel Rijn- en Binnenvloot A, 1941; 52; 1 omslag
          - Brief aan de Gemachtigde voor de Oorlogs- en Defensieschaden van het departement van Financiën houdende het bericht dat art.3, lid 2 van het "Ontwerp-Besluit", tot vaststelling van de voorschriften voor het Grootboek voor de Rijn- en Binnenvloot niet geheel juist bevonden is en dat tussen de betrokken afdelingen van de departementen van Waterstaat en van Justitie nog ter zake ondershands overleg zou moeten worden gepleegd, minuut met afschrift, met bijlage, 1941; 53; 1 omslag
          - Correspondentie met het departement van Financiën, afdeling Oorlogsschade, inzake het verlagen van de verschuldigde rente over de hypothecaire geldlening op de ontkopte schepen, 1941; 54; 1 omslag
          - Correspondentie inzake de Besluiten Herstel Rijn- en Binnenvloot I en II aangaande de positie van de houders van oude hypotheken ten opzichte van de nieuw toegewezen vaartuigen, 1941-1942; 55; 1 omslag
          - Brief van het departement van Financiën betreffende toezending van het door dit departement aan de General-Kommissar für Finanz und Wirtschaft gericht schrijven inzake het Besluit tot Wijziging van het Besluit Herstel Rijn- en Binnenvaartvloot II houdende de positie van de hypotheekhouders, met bijlagen, 1941; 56; 1 omslag
          - Brief van de Stichting Nederlandsche Particuliere Rijnvaart Centrale inzake Artikel 2, lid 1, van de Beschikking Herstel Rijn- en Binnenvloot A van de Secretaris-Generaal van het departement van Waterstaat betreffende de toekenning van financiële tegemoetkomingen aan rechthebbenden op een inschrijving in het Grootboek voor de Rijn- en Binnenvloot, 1942; 57; 1 stuk
          - Brieven van het Centraal Bureau voor de Rijn- en Binnenvaart en van de Kamer van Koophandel en Fabrieken voor Rotterdam inzake de bezwaren, uit internationaal politiek oogpunt bezien, tegen de heffing krachtens de Beschikking Herstel Rijn- en Binnenvloot A gelegd op schepen van buitenlandse belanghebbenden welke op de "conventionele Rijn" gebruikt werden en lading innamen binnen onze landsgrenzen, 1941; 58; 1 omslag
          - Stukken inzake het voorlopig niet meer mogen vorderen van de bijdragen bedoeld in de Beschikking Herstel Rijn- en Binnenvloot A van eigenaren van in Duitsland thuisbehorende vaartuigen en het in verband hiermede een tot nader order te gebruiken stempel, waarop het bedrag, op grond van vorengenoemde Beschikking door hen voor het lopende kwartaal aan Rijkszegels verschuldigd, moest worden ingevuld, 1941; 59; 1 omslag
          - Brief van de "tankergroep" van het Centraal Bureau voor de Rijn- en Binnenvaart houdende een protest tegen het feit dat de in Artikel 2, 1e alinea, van de Beschikking Herstel Rijn- en Binnenvloot A bedoelde heffing voor ontkopte schepen ook op tankschepen werd toegepast, 1941; 60; 1 stuk
          - Stukken betreffende het Besluit om op utiliteitsgronden de bijdrage bedoeld in Artikel 2 van de Beschikking Herstel Rijn- en Binnenvloot A niet te vorderen van eigenaren van in het buitenland thuisbehorende vaartuigen, 1941-1942; 61; 1 omslag
          - Correspondentie, met een aantal ambtelijke notities, met de bevrachtingscommissaris te Amsterdam inzake uitstel van betaling van de heffing bedoeld in de Beschikking Herstel Rijn- en Binnenvloot A voor particuliere schippers, die in financiële moeilijkheden waren gekomen ten gevolge van een langdurige vorstperiode, 1942; 62; 1 omslag
          - Correspondentie met de bevrachtingscommissaris te Alkmaar inzake het al of niet verschuldigd zijn van de bijdrage, bedoeld in Artikel 2 van de Beschikking Herstel Rijn- en Binnenvloot B, voor vaartuigen in eigendom van de Staat der Nederlanden alsmede een schrijven aan de hoofdredacteur van "Schuttevaêr" inzake de verplichting tot het voldoen van deze bijdrage ondanks de langdurige vorstperiode, 1942; 63; 1 omslag
          - Correspondentie met de bevrachtingscommissaris te Breda inzake de terugbetaling van reeds ontvangen bijdragen uit hoofde van de Beschikking Herstel Rijn- en Binnenvloot B voor inmiddels in beslag genomen schepen in afwachting van een daartoe nader te treffen regeling, 1943; 64; 1 omslag
      - Verhuur en vervreemding, 4.1.4.2
        - Correspondentie met het departement van Financiën inzake de toepassing van de Besluiten Herstel Rijn- en Binnenvaartvloot I en II ten aanzien van een aantal kleine scheepjes, welke in de oorlogsdagen door het Nederlandse Korps Pontonniers en Torpedisten in de omgeving van Dordrecht en de Biesbosch werden gevorderd en later door de Duitse militaire autoriteiten tot krijgsbuit werden verklaard, 1941; 65; 1 omslag
        - Correspondentie met de N.V. Nederlandsch- Zwitsersche Sleepvaart Maatschappij inzake het inhuren van Nederlandse scheepsruimte, 1941-1942; 66; 1 omslag
        - Stukken betreffende de terugbetalingen van de bij het Grootboek voor de Rijn- en binnenscheepvaart gestorte koopsommen voor door de Kriegsmarinedienststelle te Rotterdam gevorderde Rijnschepen, eigendom van Duitse rederijen, doch welke in Nederland waren te boek gesteld, aan de Amtskasse van de Kriegmarinedienststelle te Rotterdam in verband met de liquidatie van die Duitse rederijen en de daaruit voortvloeiende noodzakelijke teboekstelling dier schepen in de Duitse scheepsregisters, 1941-1944; 67; 1 omslag
        - Correspondentie met bijlagen inzake een in te stellen onderzoek betreffende de verhuur van vier Rijn-Hernekanaalschepen van de Holland-Germanialijn N.V. aan de Nederlandse firma H. van Rompu en aan de Belgische firma Florent de Rooy, 1941-1942; 68; 1 omslag
        - Brief van de Reichsverkehrsgruppe Binnenschiffahrt, Bezirksgeschäftsstelle Duisburg aan de Firma Lehnkering & Cie. A.G. te Duisburg inzake het verlenen van toestemming tot het huren van het sleepschip "Addio" van P. Hartmans te Rotterdam, afschrift, 1942; 69; 1 stuk
        - Stukken betreffende de benoeming en het ontslag van taxateurs ingevolge de Prijzenbeschikking Binnenvaartuig 1941 III, 1942; 70; 1 omslag
        - Correspondentie met de Landsadvocaat over gegronde bezwaren van een verhuurplicht van schepen op grond van het gestelde in artikel 1 van het Besluit van 15 november 1940 betreffende de internationale binnenvaart, 1942; 71; 1 omslag
        - Brief met bijlage aan de Stichting Nederlandsche Particuliere Rijnvaart Centrale inzake het ter beschikking stellen van huurschepen door de betrokken Toewijzingscommissie aan de daarvoor in aanmerking komende firma's, minuten, 1942; 72; 1 omslag
        - Correspondentie naar aanleiding van een voorstel van de Algemeen Gemachtigde voor de Oorlogs- en Defensieschaden van het ministerie van Financiën om de aan de eigenaren van kleine schepen, welke door de Duitse militaire autoriteiten tot krijgsbuit werden verklaard, uit te keren schadevergoeding in verband met de uitvoering van de Besluiten Herstel Rijn- en Binnenvaartvloot I en II en van de Beschikking Herstel Rijn- en Binnenvloot B, te doen inschrijven in het Grootboek voor de Rijn- en Binnenvloot, 1942; 73; 1 omslag
        - Formulieren met begeleidingsbrief van de Reichskommissar für die Besetzten Niederländischen Gebiete betreffende de vordering van de Dortmund-Emskanal -schepen voor afvaart naar Duitsland, 1942; 74; 1 omslag
        - Correspondentie inzake weigering door diverse schippers om ingevolge het Besluit nr. 53/1942 voor de Duitse firma Karl Tiedtke te Koblenz te gaan varen, 75; 1 omslag
        - Correspondentie met bijlagen inzake de aanvankelijke weigeringen door diverse schippers om hun Dortmund-Emskanalschepen ter beschikking te stellen aan de Transportzentrale te Duisburg-Ruhrort, 1942; 76; 1 omslag
        - Correspondentie inzake het opzenden van door de Kriegsmarinedienststelle onteigende Rijn- en binnenschepen naar Duitsland om aldaar als opslagruimtes dienst te doen, 1942; 77; 1 omslag
        - Stukken betreffende de door de Duitse bezettingsautoriteiten onder bepaalde voorwaarden voorgenomen teruggave aan de oorspronkelijke eigenaren van door de Kriegsmarinedienststelle onteigende Rijn- en binnenvaartuigen, 1944; 78; 1 omslag
        - Correspondentie met de Algemeen Gemachtigde voor de Oorlogs- en Defensieschaden betreffende het opnieuw vestigen van hypotheken op de door de Duitsers buit-verklaarde schepen bij de teruglevering en de inschrijving daarvan in het Grootboek voor de Rijn- en Binnenvloot, 1943; 79; 1 omslag
        - Stukken betreffende de tussen de Stichting Nederlandsche Particuliere Rijnvaart Centrale en de Rhein-Umschlag A.G. gerezen meningsverschillen aangaande de vaststelling van de provisie en de aftrek daarvan van de verschuldigde huurpenningen voor de gedwongen verhuurde Nederlandse scheepsruimten, 1943; 80; 1 omslag
        - Concept-wijziging Prijzenbeschikking 1941, nr III en een concept Wijzigingsvoorschrift Uitvoering Artikel 3 Prijzenbeschikking Binnenvaartuigen 1941, nr. III, ter zake van de verkoop van schepen, 1943; 81; 1 omslag
        - Correspondentie met de Inspecteur-Generaal voor de Scheepvaart en met de Wasserstrassenbevollmächtigter, Dr. A. Bolle, inzake het verbod tot verkoop van het stoomschip "Prins Hendrik" aan de Rheinreederei Gebr. Luwen te Duisburg, 1943; 82; 1 omslag
        - Brief van de waarnemend Inspecteur-Generaal voor de Scheepvaart betreffende het achteraftaxeren door Nederlandse ambtenaren in Duitsland van aan Duitsland verkochte schepen, welke reeds uit Nederland waren vertrokken, 1943; 83; 1 omslag
        - Correspondentie met de Inspecteur-Generaal voor de Scheepvaart en met de N.V. Scheepvaart Maatschappij Koen betreffende de ontheffing van de Prijzenbeschikking Binnenvaartuigen 1941, nr. IV, voor de overdracht van het sleepschip "Leja" aan J.W.H. Brinkman te Weert, 1943; 84; 1 omslag
        - Correspondentie betreffende het verbod door de Duitse bezettingsautoriteiten tot het uitvoeren van "Zwischenreisen" van naar Nederland voor reparatie vrij-gegeven Dortmund-Emskanal-schepen in het kader van de "75.000 Ton-Aktion", 1943; 85; 1 omslag
        - Correspondentie inzake de teruglevering en wederom teboekstelling ingevolge art. 3 van het Besluit Herstel Rijn- en Binnenvaartvloot I van het door de Kriegsmarinedienststelle onteigende schip "St. Maria III" aan de voormalige eigenaar A. Vilters, 1943; 86; 1 omslag
        - Correspondentie met de Gemachtigde voor de Prijzen en met de Inspecteur-Generaal voor de Scheepvaart inzake het van toepassing verklaren van de Prijzenbeschikking Binnenvaartuigen 1941, nr. III, op woonschepen, motorjachten en zgn. directieboten, 1944; 87; 1 omslag
      - Overige aangelegenheden, 4.1.4.3
        - Correspondentie met Dr. A. Bolle inzake de gewenste vorm van de opgave betreffende het aantal bij de Stichting Nederlandsche Particuliere Rijnvaart Centrale aangesloten en in bedrijf zijnde schepen van 400 tot 600 ton en waarvan de lengte kleiner is dan 55 meter, ten behoeve van Duitse statistieken, 1941; 88; 1 omslag
        - Stukken inzake de ondervonden moeilijkheden betreffende de geldigheid van Duitse meetbrieven in Nederland, 1942; 89; 1 omslag
        - Stukken betreffende enige gevallen van vervalsing van meetbrieven en de daaruit voortvloeiende strafrechterlijke vervolgingen, 1942-1944; 90; 1 omslag
        - Stukken betreffende een regeling voor het verzekeren van schepen, welke bij de uitvoering van Wehrmachtstransporten naar bestemmingen, welke buiten het gebied lagen waarvoor de normale cascobeurspolis van kracht was, werden gedirigeerd en de eindbestemming niet van te voren aan de betrokken schippers werd bekend gemaakt, 1942; 91; 1 omslag
        - Correspondentie met Dr. A. Bolle, betreffende de voorgeschreven wijze van kenmerken van vaartuigen ingevolge het Algemeen Reglement van Politie voor Rivieren, 1943; 92; 1 omslag
        - Machtigingen van de Secretaris-Generaal van het ministerie van Waterstaat aan de Directeur van het Grootboek voor het Herstel van de Rijn- en Binnenvloot om namens hem op te treden ter zake van de voorgenomen teruglevering aan de oorspronkelijke eigenaren van een deel van door de Duitse militaire autoriteiten onteigende of tot krijgsbuit verklaarde Rijn- en binnenvaartuigen, 1943-1944; 93; 1 omslag
    - Toezicht op goederentransporten, 4.1.5
      - Ladingen, 4.1.5.1
        - Correspondentie met bijlagen met Dr. A. Bolle inzake niet-onbelangrijke verschillen tussen de door het Centraal Bureau voor de Statistiek opgegeven cijfers betreffende het vervoer van goederen op de Rijn bij Lobith en de soortgelijke opgaven bij Emmerik, 1941-1942; 94; 1 omslag
        - Stukken betreffende de Beschikking houdende uitvoerings-voorschriften van het Besluit tot Verhoging van de Vervoerscapaciteit van de in Nederland thuishorende binnenvloot met betrekking tot de internationale scheepvaart, 1942; 95; 1 omslag
        - Brief van het Nederlandsch Binnenvaartbureau, begeleidende een afschrift van een brief van de Rederij Koppe N.V., houdende een verzoek om informatie over een door de Duitse Kamer van Koophandel geheven belasting, 1942; 96; 1 omslag
        - Correspondentie inzake het verschil van mening tussen de Nederlandse autoriteiten en de Duitse bezettingsautoriteiten omtrent het gestelde in het Besluit nr. 53/1942 dat aan eigenaren van de op grond van het eerdergenoemde Besluit aangewezen huurschepen niet de verplichting kon worden opgelegd om losse ammoniak te vervoeren, 97; 1 omslag
        - Ambtelijke notitie aan de Secretaris-Generaal van dr. Hanrath inzake diens verwachting, dat, wanneer toestemming zou worden verleend tot afwijking van artikel 5 van het "uniforme huurcontract", het ammoniakvervoer vrijwel geheel op de huurschepen zou worden afgewenteld, 1942; 98; 1 stuk
          De in de notitie aangehaalde brief werd niet aangetroffen
        - Brief met bijlagen van de Stichting Nederlandsche Particuliere Rijnvaart Centrale inzake de mening van deze Stichting over de verordening d.d. 4 mei 1942, nr. 53, houdende verhoging van de omloopsnelheid van de schepen en het scheppen van meer gelegenheid tot het uitvoeren van "vordringliche" transporten, 1943; 99; 1 omslag
        - Stukken betreffende de totstandkoming van een aanvullende regeling op het Besluit tot Verhoging van de Vervoerscapaciteit van de in Nederland thuisbehorende binnenvloot met betrekking tot de internationale scheepvaart, 1943-1944; 100; 1 omslag
        - Stukken betreffende de uitvoering van het Besluit tot Verhoging van de vervoerscapaciteit van de in Nederland thuishorende binnenvloot met betrekking tot de internationale scheepvaart ten aanzien van enkele praktijkgevallen, 1944; 101; 1 omslag
      - Tarieven, 4.1.5.2
        - Brief met bijlagen aan de Gemachtigde voor de Prijzen inzake de accoordbevinding door de Duitse instanties betreffende een wijziging van de vervoerstarieven van goederen op de binnenwateren van Nederland naar België, minuut, 1941; 102; 1 omslag
        - Brief van de Stichting Nederlandsche Particuliere Rijnvaart Centrale inzake invoering van een wintertarief in de internationale vaart, 1941; 103; 1 stuk
        - Brief van de Stichting Nederlandsche Particuliere Rijnvaart Centrale met als bijlage de Algemene Bepalingen ten aanzien van de sleeptarieven voor de benedenvaart, Dordrecht - België v.v., ingevolge art. 2 van de Tariefbeschikking Internationale Binnenscheepvaart 1941, 104; 1 omslag
          Zie ook Stcrt. nr. 147, 188 en 235 van 1941
        - Stukken inzake de aanpassing van het Rijnvervoerprijsbesluit voor partijen tot 200 ton aan de bepalingen van het door de Frachtenausschuss Koblenz in samenwerking met de Duitse Autoriteiten vastgestelde tarieven, 1942-1943; 105; 1 omslag
        - Stukken betreffende de vaststelling van het overliggeld voor de vaart op de binnenwateren tussen Nederland en het buitenland, 1942-1943; 106; 1 omslag
        - Correspondentie met bijlagen met de Gemachtigde voor de Prijzen inzake het ontwerp-Uitvoeringsvoorschrift waarbij de Duitse Anordnung über Reedereizuschläge am Rhein ook voor Nederland van kracht werd verklaard, 1943; 107; 1 omslag
        - Brief aan de Gemachtigde voor de Prijzen inzake de toezending van de Nederlandse en Duitse tekst van een ontwerp-Uitvoeringsbesluit voor de vaststelling van de hoogst toelaatbare prijzen voor het vervoer met sleepschepen van Amsterdam of Rotterdam naar verscheidene Duitse havens, met bijlagen, 1943; 108; 1 omslag
        - Brief aan de Gemachtigde voor de Prijzen inzake de toezending van de Nederlandse en Duitse tekst van de ontwerp-Bekendmaking betreffende het herziene zomertarief 1943 voor het slepen van schepen van Rotterdam of Dordrecht naar bestemmingen in Duitsland, minuut, met bijlagen, 109; 1 omslag
        - Brief aan de Gemachtigde voor de Prijzen inzake de toezending van de Nederlandse en Duitse tekst van de ontwerp-Bekendmaking van het zomertarief 1943 voor het vervoer met sleepschepen van Rotterdam of Amsterdam naar Duitse Rijnhavens en Dortmund, minuten, met bijlagen, 110; 1 omslag
        - Brief aan de Gemachtigde voor de Prijzen inzake de goedkeuring van het ontwerp-Prijsvoorschrift 1943 Goederenvervoer op de Rijn naar en van Zwitserland, gebaseerd op het Frachtentarif im Schweizerischen Rheinverkehr, minuten, met bijlagen, 111; 1 omslag
        - Correspondentie met het departement van Financiën en met het Centraal Bureau voor de Statistiek, met bijlagen, inzake het ontwerp van een nieuw formulier "Dagstaten", in te vullen ter zake van de in- en uitklaringen van binnenschepen door de grensposten, 1942; 112; 1 omslag
        - Correspondentie met de Stichting Nederlandsche Particuliere Rijnvaart Centrale, het departement van Financiën alsmede de Wasserstrassebevollmächtigter inzake het uitklaren aan de grensposten Hansweert en Sas van Gent van binnenschepen, welke direct of indirect voor de Duitse Wehrmacht voeren, zonder contrôle of de betrokken reizen in hun "Verklaringen" waren ingeschreven, 1942; 113; 1 omslag
        - Brief aan de waarnemend Secretaris-Generaal van het departement van Financiën houdende de beantwoording van vragen inzake het lidmaatschap van reders, van reders, gevestigd in het buitenland van Nederlandse organisaties en de uitklaring van de aan deze reders toebehorende schepen, ongeacht of deze schepen al dan niet in Nederland thuis behoorden, minuut, 1942; 114; 1 stuk
        - Correspondentie inzake het verlenen van een vergunning voor bijzonder vervoer uit de Ardennen naar Nederland voor het schip "De Savornin Lohman" met schipper Kruyt ten behoeve van de N.V. Nederlandsche Spoorwegen, 1943; 115; 1 omslag
        - Brief aan de Stichting Nederlandsche Particuliere Rijnvaart Centrale met een ambtelijke notitie, inzake de bevestiging van een telefonische mededeling over het slepen van schepen, welke naar Luik voeren door in Nederland thuisbehorende sleepboten tot aan een plaats voor de Nederlands-Belgische grens, minuten, 1944; 116; 1 omslag
        - Brief met bijlagen aan de Gemachtigde voor de Prijzen naar aanleiding van een vraag van W. van Driel's Stoomboot- en Transportondernemingen N.V. betreffende een toelichting op de Bekendmaking nr. 18, art. 1, A, lid c, houdende vervoerstarieven op de binnenwateren van Nederland naar België, minuten, 1943; 117; 1 omslag
        - Correspondentie met de Gemachtigde voor de Prijzen inzake de ontwerp-Bekendmakingen nrs. 24 en 25 ingevolge art. 2 van de Tariefbeschikking Internationale Binnenscheepvaart 1941, 1943; 118; 1 omslag
        - Stukken betreffende de vaststelling van de nachtprijs van het door bemiddeling van de N.P.R.C. uitgevoerde kolentransport van Limburg naar België en de uitkering van de daarop rustende bijzondere vergoedingen voor de vaart naar, van en door het z.g. gevarengebied ten laste van de Begroting van het Verkeersfonds, 1944; 119; 1 omslag
        - Correspondentie met de Gemachtigde voor de Prijzen en met het departement van Financiën inzake het ontwerpen van het Prijsvoorschrift 1944 binnenvaartuigen en het Eerste Uitvoeringsvoorschrift van het Prijsvoorschrift 1944 Binnenvaartuigen, 120; 1 omslag
      - Bijzonder- en grensoverschrijdend vervoer, 4.1.5.3
        - Brief van het departement van Financiën aan de betrokken Duitse autoriteiten inzake moeilijkheden te Hansweert door het ontbreken van de vereiste export-documenten en bescheiden bij het behandelen van schepen, geladen met goederen bestemd voor het uitvoeren van werken voor de Duitse Wehrmacht in het buitenland door Nederlandse ondernemers, afschrift, met concept-vertaling van deze brief in het Duits, 1941; 121; 1 omslag
        - Stukken betreffende de in de praktijk ondervonden bezwaren bij de uitklaring van schepen en bij de contrôle van de uitvoeringsvoorschriften zoals vastgelegd in de Beschikking Herstel Rijn- en Binnenvloot A, 1941; 122; 1 omslag
  - Sectie Binnenvaart, 4.2
    - Behandeling van verzoeken om schadeloosstelling voor gezonken schepen in geval van oorlogsmolest door de Advies-Commissie-Vorderingen, 1940.; 792; 1 omslag
    - Opstellen van circulaires aan de bevrachtingscommissarissen met regelingen betrekking hebbende op de binnenscheepvaart, 1940-1941.; 793; 1 omslag
    - Circulaires met betrekking tot de distributie van brandstoffen, 1940-1945.; 794; 1 omslag
    - Aanvraag ontheffing voor beurtvaart op het traject Amsterdam-Arnhem-Doesburg, 1941.; 795; 1 omslag
    - Aanvraag tot het verkrijgen van een ontheffing voor een beurtvaart van D. Peereboom te Oosterzee, 1941.; 796; 1 omslag
    - Gewijzigde vrachtcijfers op de charters van beladen schepen, 1941.; 797; 1 omslag
    - Omschakeling van gasolie op andere bronnen van energie bij industrie en binnenscheepvaart, 1941.; 798; 1 omslag
    - Overplaatsing van het secretariaat Bevrachtingscommissie van Veendam naar Groningen, 1941.; 799; 1 omslag
    - Provisie van scheepsbevrachters in de wilde binnenscheepvaart, 1941.; 800; 1 omslag
    - Zuivelvervoer, 1941.; 801; 1 omslag
    - Notulen van vergaderingen van de Commissie voor de Binnenvaart, 1941.; 802; 1 omslag
    - Notulen van diverse besprekingen van Bevrachtingscommissarissen, 1941-1944.; 803; 1 omslag
      040B
    - Jaarverslag 1941/1942 van de Stichting IJsbestrijding Oostelijk Noord-Brabant, 804; 1 stuk
    - Jaarverslagen van verschillende bevrachtingscommissariaten, 1942-1944.; 805; 1 omslag
      013B, 144B, 063BV
    - Jaarverslag 1942 van het Sleepvaartcommissariaat te Leeuwarden, 1943.; 806; 1 stuk
    - Jaarverslagen van de bevrachtingscommissariaten Haarlem (1942) en Leeuwarden (1943), 1943-1944.; 807; 1 omslag
    - Verslag van een bespreking op het Departement van Handel, Nijverheid en Scheepvaart over de makelaarsregeling voor scheepsbevrachters, 1944.; 808; 1 stuk
    - Aanstelling van vertegenwoordigers ter behartiging van de belangen van de Nederlandse Binnenvloot in Duitsland, 1945.; 809; 1 omslag